【裁判字號】    89,訴,935
【裁判日期】    891005
【裁判案由】    損害賠償
【裁判全文】
臺灣士林地方法院民事判決  八十九年度訴字第九三五號
    原      告  日商新力電腦娛樂股份有限公司
                            送.
    法定代理人  乙○○○    住.
    訴訟代理人  劉中城律師
                簡榮宗律師
                陳和貴律師
    右  一  人
    複  代理人  高烊輝律師
    被      告  甲○○      住.
右當事人間請求損害賠償事件，由本院刑事庭移送前來，本院判決如左：
    主      文
被告不得販賣附有未經原告同意而使用相同或近似於如附件所示原告註冊第七一○四
五四號「ＰＳ設計圖」註冊商標之各種電視遊樂器、遊戲光碟片或其他電腦、錄有電
腦程式之卡帶、磁碟、光碟及卡匣。
被告應將本判決主文，及本院八十七年度訴字第八○一號刑事案件確定判決宣告被告
罪刑部分之主文及犯罪事實部分，以五號字體刊登於中國時報、自由時報第二十五版
各壹日。
訴訟費用由被告負擔。
    事      實
甲、原告方面：
  一、聲明：如主文所示。
  二、陳述：被告明知系爭「ＰＳ設計圖」商標圖案，業經原告向經濟部中央標準局
      取得註冊登記第七一○四五四號商標，並指定使用於各種光碟、磁片等產品。
      竟販賣包裝上印有未經原告同意而使用之近似系爭商標之商標圖樣之光碟片二
      十三片，爰依商標法第六十一條、第六十八條之規定提起本訴。
  三、證據：商標註冊證影本一份、刑事聲請上訴狀影本暨收狀收據影本一份。
乙、被告方面：
  一、聲明：原告之訴駁回。
  二、陳述：
      確在臺北市○○區○○街從事遊戲光碟買賣，惟原告所指之二十三片光碟片包
      裝上只有「ＰＬＡＹ  ＳＴＡＴＩＯＮ」的字樣，該字樣部分已塗掉，至於原
      告之商標圖案則已完全塗掉。其從事販賣光碟片之時間不到一年，不知被告擁
      有系爭商標之商標權。
    理      由
一、原告主張其係系爭ＰＳ設計圖商標業經原告向經濟部中央標準局取得註冊登記第
    七一○四五四號商標權，並指定使用於各種光碟、磁片等產品之事實，業據提出
    商標註冊證為證，並為被告所自認，堪信為真實。至原告主張被告販賣之光碟片
    包裝上印有未經原告同意而使用之近似系爭商標之商標圖樣，共二十三片一節，
    被告雖自認確有販賣前開光碟片情事，惟辯稱：其所販賣光碟片包裝上只有「Ｐ
    ＬＡＹ  ＳＴＡＴＩＯＮ」的字樣，部分字樣已塗掉，原告之商標圖案則已完全
    塗掉，其無從得知為被告之商標云云。經查：被告所販賣MECHWARRIOR2之十九片
    遊戲光碟外包裝上有Play Station字樣，P及N有加深塗抹的痕跡但仍看得出來字
    型，並有PS圖樣，該圖樣雖亦有加深塗抹，惟仍可辨識，另CRUSADER之遊戲光碟
    四片之包裝上亦有Play       Station字樣，P及N亦被加深塗抹，光碟本身則有
    Pla yStation之字樣，其中前二字及後三字都只剩一部份，經本院刑事庭於本院
    八十七年度訴字第八０一號刑事案件中當庭勘驗扣案光碟片，有二造所不爭執之
    本院八十七年度訴字第八０一號刑事判決在卷可參，以其上原相同或近似於原告
    所註冊登記之商標均遭塗抹情事以觀，被告當知所販賣之前揭二十三片光碟上確
    有未經系爭商標權人同意而使用之商標，是原告此部分之主張亦堪憑信。
二、按商標專用權人對於侵害其商標專用權者，得請求損害賠償，並得請求排除其侵
    害；有侵害之虞者，得請求防止之，商標法第六十一條第一項定有明文。次按商
    標專用權人，得請求由侵害商標專用權者負擔費用，將依本章認定侵害商標專用
    權情事之判決書內容全部或一部登載新聞紙，商標法第六十八條亦規定甚明。被
    告販賣侵害原告商標專用權之物品前已認定，從而，原告訴請被告不得販賣附有
    未經原告同意而使用相同或近似於系爭「ＰＳ設計圖」註冊商標之各種電視遊樂
    器、遊戲光碟片或其他電腦、錄有電腦程式之卡帶、磁碟、光碟及卡匣；並訴請
    被告將本判決主文，及本院八十七年度訴字第八○一號刑事案件終局確定之主文
    及犯罪事實欄記載之內容，以五號字體，全部登載於中國時報、自由時報二十五
    版各一日之請求，洵屬有理，均應准許。
三、兩造其餘主張及陳述，核與本判決認定結果無影響，爰不一一論述，併予敘明。
四、據上論結，原告之訴為有理由，依民事訴訟法七十八條，判決如主文。
中      華      民      國    八十九    年      十      月     五      日
                                    臺灣士林地方法院民事第一庭
~B法      官  方彬彬
右為正本係照原本作成。
如對本判決上訴須於判決送達後廿日內向本院提出上訴狀。
中      華      民      國    八十九    年      十      月     九      日
~B法院書記官  劉道文


司法院資訊處製作；財團法人民間司法改革基金會備份。
